【裁判字號】    98,抗,1943
【裁判日期】    981221
【裁判案由】    聲明異議
【裁判全文】
臺灣高等法院民事裁定                  98年度抗字第1943號
抗  告  人  神乎科技股份有限公司
法定代理人  甲○○
上列抗告人因債權人台新國際商業銀行股份有限公司與債務人新
光人壽保險股份有限公司間拍賣抵押物強制執行事件聲明異議，
對於中華民國98年11月18日臺灣臺北地方法院98年度執事聲字第
43號裁定提起抗告，本院裁定如下：
    主  文
抗告駁回。
抗告費用由抗告人負擔。
    理  由
一、抗告人於原執行法院聲明異議及本院抗告意旨略以：原執行
    法院98年度司執字第76293號拍賣抵押物強制執行程序（下
    稱系爭強制執行程序）執行債權人台新國際商業銀行股份有
    限公司（下稱台新銀行）聲請拍賣之台北市○○○路○段80
    號4樓建物（下稱系爭不動產），係擔保大眾電信股份有限
    公司（下稱大眾公司）之債務，大眾公司於民國98年3月3日
    經原法院以97年度整字第5、6號民事裁定准予重整，雖大眾
    公司已於97年6月30日將系爭不動產讓與債務人新光人壽保
    險股份有限公司（下稱新光公司），並辦畢所有權移轉登記
    ，惟大眾公司既經法院裁定重整，依公司法第294條規定，
    系爭強制執行程序當然停止；又台新銀行係有擔保之重整債
    權人，依同法第296條規定應依重整程序始得行使權利，抗
    告人係利害關係人，乃依強制執行法第12條規定聲明異議，
    請求停止系爭強制執行程序，詎原執行法院司法事務官竟駁
    回抗告人停止系爭強制執行程序之聲請，經抗告人提出異議
    後，原執行法院法官亦駁回抗告人之異議，自有未洽，爰提
    起抗告，請求廢棄原裁定等語。
二、按「當事人或利害關係人，對於執行法院強制執行之命令，
    或對於執行法官、書記官、執達員實施強制執行之方法，強
    制執行時應遵守之程序，或其他侵害利益之情事，得於強制
    執行程序終結前，為聲請或聲明異議。但強制執行不因而停
    止。」、「強制執行程序開始後，除法律另有規定外，不停
    止執行。」強制執行法第12條第1項、第18條第1項分別定有
    明文。次按「裁定重整後，公司之破產、和解、強制執行及
    因財產關係所生之訴訟等程序，當然停止。」公司法第294
    條亦詳有明文。又所謂「裁定重整後公司因財產關係所生之
    訴訟等程序」，固指與重整債權有關之程序而言，並包括與
    重整債權有關之假處分等保全程序在內，但該重整債權必以
    在重整裁定前成立，得以之對「公司之財產」為強制執行之
    財產上請求權者為限，觀之同法第296條規定甚明（最高法
    院91年台抗字第280號裁定意旨參照）。可知，公司法第294
    條規定固係強制執行法第18條第1項所指「法律另有規定」
    之情形，惟若強制執行之財產，非屬重整公司所有之財產，
    自與上開規定無涉，而無前開停止強制執行之適用。
三、經查：大眾公司於96年6月12日將原其所有系爭不動產向台
    新銀行設定本金最高限額抵押權新台幣225,000,000元，嗣
    大眾公司先後向台新銀行借款，惟未依約還款，並於97年6
    月30日將系爭不動產所有權移轉登記予新光公司，且經原法
    院以97年度審拍字第130號民事裁定准予拍賣系爭不動產確
    定，台新銀行乃持上開確定裁定為執行名義聲請對系爭不動
    產為強制執行等情，有原法院97年度審拍字第130號民事裁
    定、確定證明書、他項權利證明書、抵押權設定契約書、聯
    合授信合約書、動用申請書、土地及建物謄本附於原執行法
    院卷可按，且為抗告人所不爭執，堪信系爭不動產之所有權
    確已於97年6月30日自大眾公司移轉登記予新光公司。又大
    眾公司雖於98年3月3日經原法院以97年度整字第5、6號民事
    裁定准予重整，亦有該裁定附於上開執行卷可憑，可知，大
    眾公司經原法院以上開裁定准予重整時，系爭不動產已非屬
    大眾公司所有，系爭強制執行程序之債務人為新光公司而非
    大眾公司，所強制執行之財產係新光公司之財產，並非大眾
    公司之財產，則揆諸上開二有關公司法第294條規定之說明
    ，系爭強制執行程序自無該條規定之適用，亦無違公司重整
    關於重整公司更生可能及公平受償之精神，是抗告人上開之
    主張，自不足採。從而，原執行法院司法事務官駁回抗告人
    停止執行之聲請，且於抗告人提出異議後，由原執行法院法
    官駁回抗告人之異議，依法尚無不合。抗告意旨指摘原裁定
    不當，聲明廢棄，為無理由，應予駁回。
四、據上論結，本件抗告為無理由，爰裁定如主文。
中    華    民    國    98    年    12    月    21    日
                  民事第十二庭
                      審判長法  官  陳駿璧
                            法  官  李媛媛
                            法  官  陳邦豪
正本係照原本作成。
本裁定除以適用法規顯有錯誤為理由外，不得再抗告。如提起再
抗告，應於收受後10日內委任律師為代理人向本院提出再抗告狀
。並繳納再抗告費新台幣1000元。
中    華    民    國    98    年    12    月    21    日
                              書記官  李佳樺

司法院資訊處製作；財團法人民間司法改革基金會備份。
